# 应付债券以公允价值计量且其变动计入在建工程？

提问人：wyfengcpa 时间：2020-12-26 13:33:09
各位老师好，请教一个问题：应付债券可否以公允价值计量且其变动计入在建工程？
背景：某科创板已上市公司，因建设厂房发行债券，并将应付债券以公允价值计量且其变动计入在建工程。
我个人的理解：应付债券公允价值的变动中扣除利息的部分是由市场收益率或发债公司的信用风险变动引起的，该变动不会带来未来经济利益的流入，不应资本化处理。

回答人：chenyiwei
是，原则上不应有“以公允价值计量且其变动计入资产成本”的负债。但对于具体个案不做评论。对于具体个案中是否确实如此处理，以及为何这样处理，还建议进一步了解。